【裁判字號】    97,審訴,3466
【裁判日期】    980331
【裁判案由】    違反入出國及移民法等
【裁判全文】
臺灣桃園地方法院宣示判決筆錄        97年度審訴字第3466號
公  訴  人  臺灣桃園地方法院檢察署檢察官
被      告  乙○○
            甲○○
上列被告因違反入出國及移民法案件，於中華民國98年3 月31日
下午5 時許，在本院第十法庭宣示判決，出席職員如下：
          法  官   林孟宜
          書記官   洪明媚
          通  譯
法官起立朗讀判決主文、犯罪事實要旨、處罰條文，及告以上訴
限制、期間並提出上訴狀之法院，且諭知記載其內容：
一、主  文：
    乙○○共同行使變造護照足以生損害於公眾及他人，處有期
    徒刑參月，併科罰金新臺幣參萬元，徒刑如易科罰金、罰金
    如易服勞役，均以新臺幣壹仟元折算壹日。緩刑貳年。緩刑
    期間應支付公庫新臺幣伍萬元。扣案變造之中華民國護照陸
    本均沒收。
    甲○○共同行使變造護照足以生損害於公眾及他人，處有期
    徒刑肆月，併科罰金新臺幣參萬元，徒刑如易科罰金、罰金
    如易服勞役，均以新臺幣壹仟元折算壹日。緩刑貳年。緩刑
    期間應支付公庫新臺幣伍萬元。
二、犯罪事實要旨：
    乙○○於民國96年9月間，在大陸地區，以新台幣（下同）2
    萬5 千元之代價，與某真實姓名年籍不詳自稱「小蔡」之大
    陸籍成年男子；另甲○○於同年10月間某日，在大陸地區，
    以免除借款債務人民幣5 千元之代價，與某真實姓名年籍不
    詳自稱「小劉」之成年男子，共同基於犯意聯絡，分別為掩
    護大陸地區人民翁小紅、楊佳豔、李惠文、陳美釵、李秀玲
    、江玲及孫華、唐朝菊、王鳳燕、葉錦秀、李少妹、楊紅玉
    等人自大陸地區非法前往美國舊金山及洛杉磯，推由乙○○
    自大陸深圳帶領翁小紅、楊佳豔、李惠文、陳美釵、李秀玲
    、江玲搭乘港龍航空第486 號班機，於同年10月29日上午9
    時許，抵達桃園國際機場第二航廈後，再帶領前往摩爾餐廳
    內，在休息室椅子上，分別拿取已換貼自己照片之如附表一
    所示之變造中華民國護照及聯合航空第872 號班機之登機證
    ，嗣於同日中午12時40分許，再帶同前往第二航廈出境檢驗
    台往D9登機門準備登機，供該大陸地區人士登機檢查之用，
    而以此方式利用航空器運送非運送契約應載之大陸人士前往
    美國舊金山；另推由甲○○於同日下午2 時31分許，至「小
    劉」所指示之桃園國際機場第二航廈摩爾貴賓室內，指示王
    鳳燕、李少妹、孫華、唐朝菊、葉錦秀、楊紅玉等大陸女子
    （均係由CAI XI AODI （因年籍不詳，暫經檢察官簽結）自
    香港帶同搭乘國泰航空公司CX530 號班機抵達桃園國際機場
    第二航廈後，旋再帶往第二航廈摩爾貴賓室內），依序前往
    摩爾貴賓室廁所內，分別拿取已換貼自己照片之如附表二所
    示之變造中華民國護照及中華航空第CI006 號登機證後，迨
    於同日下午3 時3 分許，自行依登機證之規定，前往第二航
    廈出境檢驗台往D4登機口準備登機，供該大陸地區人士登機
    檢查之用，而以此方式利用航空器運送非運送契約應載之大
    陸人士前往美國洛杉磯，嗣於同（29）日下午1 時20分許，
    大陸地區人士翁小紅、楊佳豔、李惠文、陳美釵、李秀玲、
    江玲（均已遣返）在臺灣桃園國際機場第二航廈D9登機門前
    登機時，為警查獲；另乙○○則於同日下午1 時25分許，在
    臺灣桃園國際機場第二航廈D3登機門口前，為警查獲，並扣
    得變造之中華民國護照6 本；另大陸地區人士孫華、唐朝菊
    、王鳳燕、葉錦秀、李少妹、楊紅玉（均另經本院以96 年
    度桃簡字第3145號為簡易判決處刑）則於同日下午4 時許，
    在臺灣桃園國際機場第二航廈D4登機門口前登機時，為內政
    部入出國移民署國境事務大隊查獲，而循線查悉上情。
三、處罰條文：修正前入出國及移民法第53條第1 項、護照條例
    第24條第2 項，刑法第2 條第1 項、第11條、第28條、第55
    條、第41條第1 項前段、第42條第3 項、第38條第1 項第2
    款、第74條第1 項第1 款、第2 項第4 款。
四、附記事項：
    查被告行為後，入出國及移民法業於96年12月26日修正公布
    ，97年8 月1 日施行，其中第53條條次修正列為第73條，構
    成要件由「... 運送非運送契約應載之人至他國者.. 」 ，
    變更為「... 運送非運送契約應載之人至我國或他國者..」
    ，而修正前之入出國及移民法第53條第1 項法定刑為3 年以
    下有期徒刑、拘役或科或併科新台幣1 百萬元以下罰金，修
    正後第73條第1 項，法定刑為5 年以下有期徒刑，得併科新
    臺幣2 百萬元以下罰金。此修正已影響行為人之實質刑罰法
    律效果，自屬刑法第2 條之「法律變更」，經依刑法第2 條
    第1 項比較新舊法結果，應適用有利被告之修正前入出國及
    移民法第53條第1 項。起訴書原認被告所犯為入出國及移民
    法第73條第1 項之罪，此業經公訴檢察官於本院行準備程序
    時當庭更正起訴法條為修正前入出國移民法第53條第1 項。
    又被告乙○○與真實姓名年籍不詳自稱「小蔡」之成年男子
    ，與大陸地區人民民翁小紅、楊佳豔、李惠文、陳美釵、李
    秀玲、江玲；被告甲○○與自稱「小劉」之成年男子，與大
    陸地區人及孫華、唐朝菊、王鳳燕、葉錦秀、李少妹、楊紅
    玉分別就違反入出國及移民法之犯行，有犯意聯絡，行為分
    擔，為共同正犯。被告以在機場交換、交付變照護照及登機
    證，利用航空器運送非運送契約應載之人至他國之一行為，
    觸犯上開2 罪名，為想像競合犯，應依刑法第55條之規定，
    從一重之護照條例第24條第2 項之行使變造護照罪處斷。扣
    案變造之中華民國護照6 本，為被告乙○○與「小蔡」及中
    國大陸女子翁小紅、楊佳豔、李惠文、陳美釵、李秀玲、江
    玲共同犯本案所用之物，按共犯各負全部責任原則，應依刑
    法第38條第1 項第2 款諭知均沒收，附此敘明。
五、協商判決除有刑事訴訟法第455 條之4 第1 項第1 款於本訊
    問程序終結前，被告撤銷協商合意或檢察官撤回協商聲請者
    ；第2 款被告協商之意思非出於自由意志者；第4 款被告所
    犯之罪非第455 條之2 第1 項所定得以協商判決者；第6 款
    被告有其他較重之裁判上一罪之犯罪事實者；第7 款法院認
    應諭知免刑或免訴、不受理者情形之一，及違反同條第2 項
    「法院應於協商合意範圍內為判決；法院為協商判決所科之
    刑，以宣告緩刑或2 年以下有期徒刑、拘役或罰金為限」之
    規定者外，不得上訴。
六、如有前項得上訴之情形者，得自收受判決送達之日起10日內
    ，向本院提出上訴書狀，上訴於第二審法院。
中    華    民    國    98    年     3    月     31   日
                            刑事庭法  官  林孟宜
以上正本證明與原本無異。
                                  書記官  洪明媚
中    華    民    國    98    年     3    月    31    日
附錄本案論罪科刑法條：
修正前入出國及移民法第53條
在機場、港口以交換、交付證件或其他非法方法，利用航空器、
船舶或其他運輸工具運送非運送契約應載之人至他國者，處3 年
以下有期徒刑、拘役或科或併科新台幣一百萬元以下罰金。
前項之未遂犯，罰之。
護照條例第24條
偽造、變造護照足以生損害於公眾或他人者，處5 年以下有期徒
刑，併科新臺幣50萬元以下罰金。
行使前項文書者，亦同。
將護照交付他人或謊報遺失以供他人冒名使用者，處5 年以下有
期徒刑、拘役或科或併科新臺幣10萬元以下罰金。
附表一：
 ┌─┬────┬─────────────┬─────────┐
 │  │冒用人  │變造護照之姓名及號碼      │登機證            │
 ├─┼────┼─────────────┼─────────┤
 │一│翁小紅  │已換貼翁小紅照片之變造署名│聯合航空第872號班 │
 │  │        │翁郭鳳、護照號碼000000000 │機、署名WENG/KUOFE│
 │  │        │號之中華民國護照          │NGMR之登機證      │
 ├─┼────┼─────────────┼─────────┤
 │二│楊佳艷  │已換貼楊佳艷照片之變造署名│聯合航空第872號班 │
 │  │        │楊葉腫、護照號碼000000000 │機、署名YANG/YEHCH│
 │  │        │號之中華民國護照          │UNGMR 之登機證    │
 ├─┼────┼─────────────┼─────────┤
 │三│李惠文  │已換貼李惠文照片之變造署名│聯合航空第872號班 │
 │  │        │王郭珠、護照號碼000000000 │機、署名WANG/KUOCH│
 │  │        │號之中華民國護照          │UMR之登機證       │
 ├─┼────┼─────────────┼─────────┤
 │四│陳美釵  │已換貼陳美釵照片之變造署名│聯合航空第872號班 │
 │  │        │黃郡茗、護照號碼000000000 │機、署名HUANG/CHUN│
 │  │        │號之中華民國護照          │MINGMR            │
 │  │        │                          │之登機證          │
 ├─┼────┼─────────────┼─────────┤
 │五│李秀玲  │已換貼李秀玲照片之變造署名│聯合航空第872號班 │
 │  │        │劉枝敏、護照號碼000000000 │機、署名LIU/JAKEYM│
 │  │        │號之中華民國護照          │R之登機證         │
 ├─┼────┼─────────────┼─────────┤
 │六│江玲    │已換貼江玲照片之變造署名潘│聯合航空第872號班 │
 │  │        │燕燕、護照號碼000000000號 │機、署名PAN/YENYEN│
 │  │        │之中華民國護照            │MS之登機證        │
 └─┴────┴─────────────┴─────────┘
 附表二：
 ┌─┬────┬─────────────┬─────────┐
 │  │冒用人  │變造護照之姓名及號碼      │登機證            │
 ├─┼────┼─────────────┼─────────┤
 │一│李少妹  │已換貼李少妹照片之變造署名│中華航空第CI006號 │
 │  │        │翁郭鳳、護照號碼000000000 │班機、署名WENG KUO│
 │  │        │號之中華民國護照          │FENG之登機證      │
 ├─┼────┼─────────────┼─────────┤
 │二│楊紅玉  │已換貼楊佳艷照片之變造署名│中華航空第CI006號 │
 │  │        │楊葉腫、護照號碼000000000 │班機、署名YANG YEH│
 │  │        │號之中華民國護照          │CHUNG 之登機證    │
 ├─┼────┼─────────────┼─────────┤
 │三│葉錦秀  │已換貼葉錦秀照片之變造署名│中華航空第CI006號 │
 │  │        │王郭珠、護照號碼000000000 │班機、署名WANG KUO│
 │  │        │號之中華民國護照          │CHU之登機證       │
 ├─┼────┼─────────────┼─────────┤
 │四│孫華    │已換貼孫華照片之變造署名黃│中華航空第CI006號 │
 │  │        │郡茗、護照號碼000000000號 │班機、署名HUANG   │
 │  │        │之中華民國護照            │CHUNMING之登機證  │
 ├─┼────┼─────────────┼─────────┤
 │五│唐朝菊  │已換貼唐朝菊照片之變造署名│中華航空第CI006號 │
 │  │        │劉枝敏、護照號碼000000000 │班機、署名LIU JAKE│
 │  │        │號之中華民國護照          │Y之登機證         │
 ├─┼────┼─────────────┼─────────┤
 │六│王鳳燕  │已換貼王鳳燕照片之變造署名│中華航空第CI006號 │
 │  │        │潘燕燕、護照號碼000000000 │班機、署名PAN YEN │
 │  │        │號之中華民國護照          │YEN之登機證       │
 └─┴────┴─────────────┴─────────┘


司法院資訊處製作；財團法人民間司法改革基金會備份。
